臺灣臺南地方法院刑事判決
109年度交易字第1012號
公  訴  人  臺灣臺南地方檢察署檢察官
被      告  鄂復章



選任辯護人  陳漢仁律師
            黃毓棋律師
上列被告因過失傷害案件，經檢察官提起公訴（109年度偵字第1
2011號），本院判決如下：
    主  文
本件公訴不受理。
    理  由
一、公訴意旨詳如檢察官起訴書所載（如附件）。
二、按告訴乃論之罪，告訴人於第一審辯論終結前，得撤回其告
    訴；又告訴經撤回者，法院應諭知不受理之判決，刑事訴訟
    法第238條第1項及第303條第3款定有明文。
三、查本件告訴人朱英桃、王南隆、王國豪、王俊偉告訴被告鄂
    復章過失傷害案件，檢察官起訴書認係觸犯刑法第284條前
    段之過失傷害罪，依同法第287條之規定，須告訴乃論。茲
    據告訴人朱英桃、王南隆、王國豪、王俊偉與被告鄂復章已
    於民國110年1月25日在本院達成和解，有本院110年度南司
    交附民移調字第12號調解筆錄影本1份在卷可參，告訴人朱
    英桃、王南隆、王國豪、王俊偉於同年2月23日具狀撤回告
    訴，有刑事撤回告訴狀一份附卷可稽，揆諸前開說明，本件
    爰不經言詞辯論，逕諭知不受理之判決。
據上論斷，應依刑事訴訟法第452條、第303條第3款、第307條，
判決如主文。
中　　華　　民　　國 　110　　年　 　3　　月　　 3　　日
                    刑事第七庭    法　官  鄭銘仁
以上正本證明與原本無異。
如不服本判決應於收受本判決後20日內向本院提出上訴書狀，並
應敘述具體理由。其未敘述上訴理由者，應於上訴期間屆滿後20
日內向本院補提理由書狀（均須按他造當事人之人數附繕本）「
切勿逕送上級法院」。 
                                  書記官  陳姝妤
中　　華　　民　　國　　110 　年　　3 　　月　　8 　　日
附件
臺灣臺南地方檢察署檢察官起訴書
                                    109年度偵字第12011號
　　被　　　告　顎復章　男　26歲（民國00年0月00日生）
　　　　　　　　　　　　住○○市○○區○○里00號
　　　　　　　　　　　　居臺南市○市區○○里○○00○0號
　　　　　　　　　　　　國民身分證統一編號：Z000000000號
　　選任辯護人　黃毓棋律師
　　          　陳漢仁律師
上被告因過失傷害案件，已經偵查終結，認應該提起公訴，茲將
犯罪事實及證據並所犯法條分敘如下：
　　　　犯罪事實
一、顎復章於民國108年6月21日10時55分許，駕駛車牌號碼00-0
    000號自用小客車，沿臺南市○○區○○里○○00號前社區道路由
    南往北方向行駛，行經該路與里內道路口，欲作左轉，本應
    注意起駛前應顯示方向燈，注意前後左右有無障礙或車輛行
    人，並應讓行進中之車輛行人優先通行，而依當時天氣晴朗
    、日間自然光線、路面乾燥無缺陷、視距良好等情形下，並
    無不能注意之情事，竟疏於注意，適有王仁義（108年10月2
    5日死亡）騎乘車牌號碼000-000號普通重型機車，沿里內道
    路由西往東方向行駛至上開路口，兩車發生碰撞，致王仁義
    人車倒地，受有未明示側性股骨粗隆間非移位閉鎖性骨折之
    初期照護、頭部肌肉及肌腱損傷之初期照護、未明示側性髖
    部擦傷之初期照護等傷害。顎復章於肇事後犯罪未經發覺前
    ，向至現場處理車禍事宜尚不知肇事者之警員，主動表示其
    為肇事車輛之駕駛者而自首接受裁判。
二、案經朱英桃、王南隆、王國豪及王俊偉訴由臺南市政府警察
    局善化分局報告偵辦。
　　　　證據並所犯法條
一、證據清單暨待證事實
編號 證據 待證事實 1 被告顎復章之供稱。 被告顎復章於上開時間駕駛上開車輛於上開地點欲作左轉，與被害人王仁義騎乘上開機車發生碰撞之事實。 2 證人即被害人王仁義指述。 同編號1。 3 告訴人王俊偉之指述。 被告顎復章與被害人於上開地點發生碰撞之事實。 4 證人即案發時處理員警吳春葵之證述。 1.同編號1。 2.被告顎復章駕駛上開自小客車，車內有搭載一名女性乘客。 5 證人即被告顎復章配偶黃瑋婷之證述。 同編號1.。  6 道路交通事故現場圖、道路交通事故調查報告表（一）（二）、臺南市車輛行車事故鑑定委員會109年10月16日南市交鑑字第1091270149號函及其檢附之鑑定意見書（南鑑0000000案）、臺南市政府警察局道路交通事故初步分析研判表、臺南市立安南醫院急診病歷、道路交通事故當事人登記聯單各1份、現場照片14張、酒精測定紀錄表、車輛詳細資料報表各2份。 全部犯罪事實。 
二、核被告所為，係犯刑法第284條前段過失傷害罪嫌。又被告
    於肇事後犯罪未經發覺前，向至現場處理車禍尚不知肇事者
    之員警，主動表示其為肇事車輛之駕駛者而自首犯行，有臺
    南市政府警察局道路交通事故肇事人自首情形紀錄表1紙附
    卷可參，請依刑法第62條前段規定，減輕其刑。至於告訴意
    旨認被告尚有刑法第276條過失致死罪嫌，惟查被害人王仁
    義於108年8月29日因壞死性筋膜炎（蜂窩性組織炎）至奇美
    醫院住院，於108年10月25日死亡，經送鑑定結果為「1.被
    害人王仁義死亡原因為FOURNIER氏壞疽導致敗血症死亡。身
    體手術後長期臥床及慢性腎臟病為貢獻因素。感染發炎的起
    源和車禍受傷部位不相關，和車禍無因果關係」、「造成死
    亡的最終事件為FOURNIER氏壞疽，是因感染所致，為一疾病
    。非因車禍受傷或傷害手術的併發症所造成，故和車禍不相
    關。但死者本身有慢性腎臟病，為感染壞死性筋膜炎的高危
    險群。加上車禍手術後臥床，增加感染之風險，列為貢獻因
    素」，有臺南地方檢察署法醫鑑定報告書1份在卷可參，故
    難認上開車禍與被害人有因果關係，自難認有過失致死之情
    。然此部分若成立犯罪，因與前揭起訴部分為同一犯罪事實
    ，應為起訴效力所及，爰不另為不起訴處分，併此敘明。
三、依刑事訴訟法第251條第1項提起公訴。
　此　致
臺灣臺南地方法院
中　　華　　民　　國　 109　　年　　10　　月　　22　　日
　　　　　　　　　　　　　　　檢察官  黃  齡  慧
本件證明與原本無異
中　　華　　民　　國　 109　　年　　10　　月　　29　　日
                              書記官  朱  倖  儀
所犯法條：　　
中華民國刑法第284條
因過失傷害人者，處 1 年以下有期徒刑、拘役或 10 萬元以下
罰金；致重傷者，處 3 年以下有期徒刑、拘役或 30 萬元以下
罰金。